【裁判字號】    99,審訴,641
【裁判日期】    990930
【裁判案由】    毒品危害防制條例
【裁判全文】
臺灣士林地方法院刑事判決             99年度審訴字第641號
公  訴  人  臺灣士林地方法院檢察署檢察官
被      告  甲○○
上列被告因違反毒品危害防制條例案件，經檢察官提起公訴（99
年度毒偵字第1368號），被告於準備程序中就被訴事實為有罪之
陳述，本院合議庭裁定由受命法官獨任改依簡式審判程序審理，
並判決如下：
    主  文
甲○○施用第一級毒品，累犯，處有期徒刑壹年貳月，扣案之第
一級毒品海洛因（驗餘總淨重伍點零參公克）沒收銷燬，而包裝
該海洛因之塑膠空包裝袋伍個均沒收。又施用第二級毒品，累犯
，處有期徒刑捌月。應執行有期徒刑壹年捌月，扣案之第一級毒
品海洛因（驗餘總淨重伍點零參公克）沒收銷燬，而包裝該海洛
因之塑膠空包裝袋伍個均沒收。
    事實及理由
一、本件犯罪事實及證據，除引用檢察官起訴書之記載（如附件
    起訴書）外，另更正並補充：(一)犯罪事實部分：甲○○前於
    民國87年、88年間，因施用第二級毒品案件，先後經法院裁
    定送觀察、勒戒後，均認無繼續施用毒品之傾向，分別於87
    年9 月14日及88年12月20日執行完畢釋放出所，並經臺灣士
    林地方法院檢察署檢察官分別以87年度偵字第8214號、88年
    度毒偵字第1107號、第1203號為不起訴處分確定。復於92年
    間，因施用第一級毒品案件，經法院裁定令入戒治處所施以
    強制戒治，然因未到案，於93年1 月9 日因法律修正而未執
    行，刑責部分則經臺灣高等法院以93年度上訴字第1832號判
    決撤銷原判決改判處有期徒刑10月、8 月，應執行有期徒刑
    1 年4 月確定，於94年8 月4 日縮刑期滿執行完畢。又於96
    年間，因施用第一級毒品案件，經本院以96年度訴字第16號
    判決處有期徒刑1 年2 月，減為有期徒刑7 月確定；再因施
    用第二級毒品案件，經本院以96年度易字第1583號判決處有
    期徒刑1 年，上訴後，經臺灣高等法院以96年度上易字第25
    25號判決駁回上訴確定，上開2 案件，嗣經臺灣高等法院以
    97年度聲字第494 號裁定合併定應執行刑為有期徒刑1 年6
    月確定，於97年12月20日縮刑期滿執行完畢。詎其猶不知悔
    改，於前案觀察、勒戒執行完畢釋放後5 年內再犯施用毒品
    罪，經法院判處罪刑確定後，復基於施用第一級毒品海洛因
    及第二級毒品甲基安非他命之犯意，於99年6 月22日中午12
    時許，駕駛車牌JD-4801 號自用小客車在臺北市士林區陽明
    山上某處，先以將海洛因摻入香煙內點燃吸食之方式，施用
    第一級毒品海洛因1 次，再以將甲基安非他命置於吸食器內
    燒烤吸食其煙霧之方式，施用第二級毒品甲基安非他命1 次
    。嗣於99年6 月22日下午4 時35分許，在臺北市○○區○○
    街與公館路口，為警執行路檢勤務攔檢盤查，主動交出其所
    有施用所剩第一級毒品海洛因5 包（總毛重6.4 公克，驗餘
    總淨重5.03公克，純質淨重1.62公克），且向尚未發覺之警
    員自首上開施用第一級毒品海洛因犯行而接受裁判，而警方
    經甲○○之同意採尿後送驗，發現同時有第一級毒品嗎啡（
    海洛因之代謝物）及第二級毒品甲基安非他命陽性反應。(二)
    起訴書證據清單及待證事實欄第2 項所載證據更正為「臺北
    市政府警察局北投分局99年7 月19日北市警投分刑字第0993
    1634700 號函所附臺北市政府警察局北投分局查獲毒品案件
    尿液送驗紀錄簿（尿液檢體編號：025846）及臺灣尖端先進
    生技醫藥股份有限公司99年7 月2 日濫用藥物檢驗報告」。
    (三)被告甲○○於本院準備程序期日及審理中就上開犯罪事實
    自白不諱，核與起訴書所載之證據相符，足認被告上開任意
    性自白與事實相符，本件事證明確，被告犯行洵堪認定，均
    應依法論科。
二、核被告2 次所為，分別係犯毒品危害防制條例第10條第1 項
    之施用第一級毒品罪及同條第2 項之施用第二級毒品罪。被
    告於施用第一級海洛因前後及施用第二級毒品甲基安非他命
    前持有之低度行為均為施用之高度行為所吸收，均不另論罪
    。又被告所犯上開2 罪，犯意個別，應分論併罰。再被告有
    上述所載前科執行情形，此有臺灣高等法院被告前案紀錄表
    1 份附卷可佐，其於前案有期徒刑執行完畢後，5 年以內故
    意再犯本件有期徒刑以上之各罪，為累犯，均應依法加重其
    刑。另被告為警臨檢盤查後，在尚未有偵查權之公務員發覺
    前，主動交出其所有海洛因5 包為警扣押，且自首上開施用
    第一級海洛因之犯行並接受裁判，業據被告於警詢中供承明
    確，此有臺北市政府警察局北投分局解送人犯報告書及99年
    6 月22日詢問筆錄各1 份附卷可憑，應認被告符合自首之要
    件，乃依刑法第62條前段之規定，就被告所犯施用第一級毒
    品罪部分減輕其刑，並先加後減。爰審酌被告曾經觀察、勒
    戒程序，仍無法戒除毒癮，復又多次觸犯施用毒品犯行，顯
    示其無戒絕之決心，然被告施用毒品係傷害自身健康，所生
    危害非鉅，本件分別施用第一級毒品、第二級毒品僅各1 次
    ，且犯後已坦承犯行，態度尚稱良好等一切情狀，分別量處
    如主文所示之刑，並定其應執行之刑，以資懲儆。
三、扣案之第一級毒品海洛因（總毛重6.4 公克，驗餘總淨重5.
    03公克，純質淨重1.62公克）為違禁物，應依毒品危害防制
    條例第18條第1 項前段宣告沒收銷燬，而包裝該海洛因之塑
    膠空包裝袋5 個，均為被告所有供本件施用毒品犯罪所用之
    工具，業據被告於本院審理中供承明確，乃均依法宣告沒收
    。至被告施用第二級毒品甲基安非他命所用之吸食器並未扣
    案，被告於本院審理中復供稱已經丟棄，衡情應已滅失，為
    免將來執行困難，故不為沒收之宣告，附此敘明。
據上論斷，應依刑事訴訟法第273 條之1 第1 項、第299 條第1
項前段、第310 條之2 、第454 條，毒品危害防制條例第10條第
1 項、第2 項、第18條第1 項前段，刑法第11條、第47條第1 項
、第62條前段、第51條第5 款、第38條第1 項第2 款，判決如主
文。
本案經檢察官呂寧莉到庭執行職務。
中    華    民    國    99    年    9     月    30    日
                  刑事第一庭法  官  雷雯華
以上正本證明與原本無異。
如不服本判決，應於收受判決後10日內向本院提出上訴書狀，並
應敘述具體理由。其未敘述上訴理由者，應於上訴期間屆滿後20
日內向本院補提理由書 (均須按他造當事人之人數附繕本)「 切
勿逕送上級法院」。
                            書記官  陳麗津
中    華    民    國    99    年    9     月    30    日
附錄本案論罪科刑法條之依據：
毒品危害防制條例第10條：
施用第一級毒品者，處6 月以上5 年以下有期徒刑。
施用第二級毒品者，處3 年以下有期徒刑。

司法院資訊處製作；財團法人民間司法改革基金會備份。
